臺灣高等法院臺中分院刑事判決　　　 100年度上易字第1058號
上　訴　人
即　被　告　黃淑娥
選任辯護人　林建宏律師
　　　　　　慶啟群律師
上列上訴人因竊盜案件，不服臺灣臺中地方法院100年度易字第
1532號中華民國100年6月29日第一審判決（起訴案號：臺灣臺中
地方法院檢察署100年度偵續字第68號），提起上訴，本院判決
如下：
    主  文
上訴駁回。
    事  實
一、黃淑娥於民國（下同）99年8月1日上午11時13分許穿著紫紅
    色外套及手持自備之綠色購物袋，至位於由陳佩琪所管理之
    臺中縣烏日鄉（現改制為臺中市烏日區○○○街46號「屈臣
    氏」商店內選購物品，後將紫紅色外套脫下連同綠色購物袋
    披掛在右手上，詎其竟意圖為自己不法之所有，於同日上午
    11時23分許，走向該店2樓藥局商品陳列架徒手取得「克補
    鐵維他命」1組（1組有大小2瓶，以透明塑膠硬膜包封住，
    價值新台幣689元，下稱2瓶裝克補鐵)，放入綠色購物袋中
    ，且持續在店內走動，並另自商品架上取下「2瓶裝克補鐵
    」及「2瓶裝克補鋅」各1組，而於同日上午11時37分許則手
    持該「2瓶裝克補鐵」及「2瓶裝克補鋅」向陳佩琪詢問該系
    列商品資訊及表示購買意願，並以內急為由表示須借用廁所
    ，陳佩琪見狀乃應允之並引領黃淑娥至2樓倉庫內之員工專
    用廁所。如廁期間黃淑娥則在廁所內，拆封上開第一次取得
    之「2瓶裝克補鐵」之透明塑膠硬膜外包裝，並將外包裝放
    置在廁所垃圾桶內，其上覆蓋大量衛生紙後，將拆封之「2
    瓶裝克補鐵」以不詳方式藏放而得手，並於同日上午11時52
    分許始自倉庫中廁所走回店內賣場。其後黃淑娥向陳佩琪表
    示要等其女兒楊惠蘭到場選購其他商品，乃在1樓賣場化妝
    品專櫃旁坐著等候。同日中午12時許，楊惠蘭到場後另選購
    其他商品，且發現另有「禮盒裝克補鐵」比上開「2瓶裝克
    補鐵」價格更為優惠，乃改購買「禮盒裝克補鐵」及其他商
    品，然黃淑娥於結帳時，則未將上開拆封之「2瓶裝克補鐵
    」拿出結帳，而將拆封之「2瓶裝克補鐵」及其餘已完成結
    帳之物品，交由不知情之女楊惠蘭帶回。因陳佩琪察覺有異
    ，經報警處理，並通知黃淑娥之女楊惠蘭將整包購物袋攜回
    檢查後發現該已拆封之「2瓶裝克補鐵」1組，始循線查悉上
    情。
二、案經陳佩琪訴由臺中縣警察局（現改制為臺中市政府警察局
    ）烏日分局報告臺灣臺中地方法院檢察署檢察官偵查起訴。
    理  由
壹、證據能力部分：
一、按被告以外之人於審判外之言詞或書面陳述，除法律有規定
    者外，不得作為證據；又被告以外之人於檢察事務官、司法
    警察官或司法警察調查中所為之陳述，與審判中不符時，其
    先前之陳述具有較可信之特別情況，且為證明犯罪事實存否
    所必要者，得為證據。刑事訴訟法第159條第1項、第159條
    之2分別定有明文。次按「刑事訴訟法第159條之2所定之傳
    聞例外，即英美法所稱之『自己矛盾之供述』，必符合被告
    以外之人於檢察事務官、司法警察官、司法警察調查中所為
    之陳述，『與審判中不符』，且其先前之陳述，具備『可信
    性』及『必要性』二要件，始例外得適用上開規定，認其先
    前所為之陳述，為有證據能力。此所謂『與審判中不符』，
    係指該陳述之主要待證事實部分，自身前後之供述有所不符
    ，導致應為相異之認定，此並包括先前之陳述詳盡，於後簡
    略，甚至改稱忘記、不知道或有正當理由而拒絕陳述（如經
    許可之拒絕證言）等實質內容已有不符者在內。所謂『可信
    性』要件，則指其陳述與審判中之陳述為比較，就陳述時之
    外部狀況予以觀察，先前之陳述係在有其可信為真實之特別
    情況下所為者而言。例如先前之陳述係出於自然之發言，審
    判階段則受到外力干擾，或供述者因自身情事之變化等情形
    屬之，與一般供述證據應具備之任意性要件有別。至所謂『
    必要性』要件，乃指就具體個案案情及相關證據予以判斷，
    其主要待證事實之存在或不存在，已無從再從同一供述者取
    得與先前相同之陳述內容，縱以其他證據替代，亦無由達到
    同一目的之情形。」（最高法院96年度台上字第4365號判決
    參照）。本件被告辯護人於本院審理時爭執告訴人陳佩琪於
    警詢及偵查中之陳述為審判外之陳述而無證據能力。經查告
    訴人陳佩琪於99年8月1日警訊之證詞（見警卷8至10頁）係
    向司法警察所為之陳述，而99年8月20日、99年11月10日下
    午4時43分及同日下午5時等3次偵查中之證詞（見99年度偵
    字第18345號卷16至19頁、22至23頁、25至26頁）均係向檢
    察事務官所為之陳述。本院審酌上開證人（即告訴人）陳佩
    琪於警詢及偵查中檢察事務官所詢問之證述內容，業有審理
    中之證詞可資替代，不符上開最高法院裁判要旨所揭櫫之「
    必要性」之要件，而檢察官復未舉證證明上開告訴人之警詢
    及檢察事務官之詢問筆錄具有可信性及必要性之要件，應認
    告訴人之警詢及檢察事務官之詢問筆錄無證據能力。
二、次按刑事被告之詰問權，係指訴訟上被告有在審判庭盤詰證
    人之權利；偵查中檢察官訊問證人，旨在蒐集被告犯罪證據
    ，以確認被告嫌疑之有無及內容，與審判中透過當事人之攻
    防，經由詰問程序調查證人以認定事實之性質及目的有別。
    偵查中辯護人僅有在場權及陳述意見權，此觀刑事訴訟法第
    245條第2項前段之規定甚明，檢察官訊問證人並無必須傳喚
    被告使其得以在場之規定，同法第248條第1項前段雖規定「
    如被告在場者，被告得親自詰問」，亦僅賦予該在場被告於
    檢察官訊問證人時得親自詰問證人之機會而已，被告如不在
    場，殊難期有親自詰問之可能。此項未經被告詰問之被告以
    外之人於偵查中向檢察官所為之陳述，依刑事訴訟法第159
    條第1項、第159條之1第2項之規定，除顯有不可信之例外情
    況外，原則上為「法律規定得為證據」之傳聞例外，依其文
    義解釋及立法理由之說明，並無限縮於檢察官在偵查中訊問
    證人之程序，應已給予被告或其辯護人對該證人行使反對詰
    問權者，始有證據能力之可言。為保障被告之反對詰問權，
    並與現行法對傳聞例外所建構之證據容許範圍求其平衡，證
    人在偵查中雖未經被告之詰問，倘被告於審判中已經對該證
    人當庭及先前之陳述進行詰問，即已賦予被告對該證人詰問
    之機會，則該證人於偵查中之陳述即屬完足調查之證據，而
    得作為判斷之依據；現行法之檢察官有訊問被告、證人及鑑
    定人之權限，其應踐行之程序又多有保障被告或被害人之規
    定，證人、鑑定人於偵查中亦均須具結，就刑事訴訟而言，
    其司法屬性甚高；而檢察官於偵查程序取得之供述證據，其
    過程復尚能遵守法令之規定，是其訊問時之外部情況，積極
    上具有某程度之可信性，除消極上顯有不可信之情況者外，
    均得為證據。故主張其為不可信積極存在之一方，自應就此
    欠缺可信性外部保障之情形負舉證責任（最高法院97年度台
    上字第405號、98年度台上字第2904號判決意旨參照）。是
    依上開說明可知，在偵查中訊問證人，被告或其辯護人對該
    證人雖未行使反對詰問權，依刑事訴訟法第159條之1第2項
    之規定，原則上屬於法律規定為有證據能力之傳聞證據，於
    例外顯有不可信之情況，始否定其得為證據，亦即，得為證
    據之被告以外之人於偵查中向檢察官所為之陳述，因其陳述
    未經被告詰問，應認屬於未經合法調查之證據，但非為無證
    據能力（高法院96年度台上字第4365號、96年度台上字第39
    23號判決、97年度台上字第356號判決意旨參照）。經查本
    案證人即告訴人陳佩琪於100年3月10日檢察官偵查時以證人
    身分作證，經檢察官告以具結之義務及偽證之處罰，並經具
    結而陳述（100年度偵續字第68號卷14至18頁），且無證據
    顯示證人陳佩琪於檢察官偵查時，有遭受強暴、脅迫、詐欺
    、利誘等外力干擾，而有顯不可信之情況，是其於檢察官偵
    訊中之證述，自具有證據能力。
三、按刑事訴訟法第159條之5第2項所規定：「當事人、代理人
    或辯護人於法院調查證據時，知有第159條第1項不得為證據
    之情形，而未於言詞辯論終結前聲明異議者，視為有前項之
    同意。」乃係基於證據資料愈豐富，愈有助於真實發現之理
    念，酌採當事人進行主義之證據處分權原則，並強化言詞辯
    論主義，透過當事人等到庭所為之法庭活動，在使訴訟程序
    順暢進行之要求下，承認傳聞證據於一定條件內，得具證據
    適格。此種「擬制同意」，因與同條第1項之明示同意有別
    ，實務上常見當事人等係以「無異議」或「沒有意見」表示
    之，斯時倘該證據資料之性質，已經辯護人閱卷而知悉，或
    自起訴書、判決書之記載而了解，或偵、審中經檢察官、審
    判長、受命法官、受託法官告知，或被告逕為認罪答辯或有
    類似之作為、情況，即可認該相關人員於調查證據之時，知
    情而合於擬制同意之要件（最高法院96年度台上字第4174號
    判決意旨參照）。經查，除告訴人陳佩琪之警詢及99年度偵
    字第18345號案件中之供述證據外，本判決下列所引用之被
    告以外之人於審判外之供述證據，檢察官、被告及辯護人於
    本院審判期日中均未就證據能力有所爭執，且迄至言詞辯論
    終結前亦未聲明異議，本院審酌上開證據資料製作時之情況
    ，均無違法不當及證明力明顯過低之瑕疵，亦認為以之作為
    證據應屬適當，揆諸前開規定，均認有證據能力。
四、按傳聞法則乃對於被告以外之人於審判外之言詞或書面陳述
    而為之規範。本案判決以下引用之其餘非供述證據，無刑事
    訴訟法第159條第1項規定傳聞法則之適用，與本案待證事實
    具有自然之關聯性，且無證據證明係公務員違法取得之物，
    依法自得作為證據。
貳、犯罪事實之認定部分：
一、訊據被告黃淑娥固坦承有於前揭事實欄所示時、地購物，借
    用廁所，並在廁所內拆封1組2瓶裝克補鐵，並由其女楊惠蘭
    攜出店外之事實，惟矢口否認有竊盜之犯行，辯稱：伊已有
    送交結帳，是告訴人他們未結帳的錯，不是伊之錯誤，那天
    伊買了將近5千元的東西，沒有必要偷拿6百多元的東西，伊
    因眼睛不好，才會在廁所把塑膠膜拆開看，伊從廁所出來時
    ，還是有將該已拆封之2瓶裝克補鐵拿到櫃檯結帳云云。選
    任辯護人則以：竊盜是破壞持有的狀態，加以瓦解，建立新
    的支配管領力的行為，拆封的行為不可能易持有為所有，本
    件是錯誤的結帳，被告有意願購買，也放在櫃台上，結帳的
    小姐有一些疏失把物品放在購物袋內，第一次消磁後，感應
    器響了，結帳的小姐只是把東西拿回來做第二次消磁，並沒
    有拿出發票來對，第二次被告女兒拿出去後，感應器就沒有
    響了，沒有響之後，如果被告真的有竊取克補的意思，不可
    能讓她女兒把原來的購物袋再拿回店裡，本案被告主觀上無
    竊盜罪之故意，客觀上無竊盜罪之行為等語為被告辯護。經
    查：
  (一)被告有於前揭事實欄所示時、地購物，借用廁所並拆封1組2
    瓶裝克補鐵，並由其女楊惠蘭攜出店外之事實，迭經被告於
    警詢（見警卷4頁至7頁)、偵查（見99年度偵字第18345號卷
    9、10、15、16、18、19頁；100年度偵續字第68號卷16、17
    頁）及原審審理及本院審理時供認不諱，核與證人陳佩琪於
    偵查（見100年度偵續字第15、16頁）、證人楊惠蘭於偵查
    （見99年度偵字第18345號卷29至31頁）、證人張啟文於原
    審審理（見原審卷41頁背面至43頁）時證述情節相符，並有
    扣押物品目錄表（見警卷20頁）、贓物認領保管單（見警卷
    21-1頁）、照片（見警卷24頁至26頁）在卷可稽，此部分事
    實，堪信為真實。
  (二)證人即告訴人陳珮琪於100年3月10日偵查時證稱：伊在案發
    當時擔任主任，對於店內商品有管領權，當天被告先看商品
    ，手上有提綠色袋子，袋子內有東西，但伊不知裡面有什麼
    東西，被告有先問克補鐵維他命如何吃等食用方法，也有拿
    一罐藍色的克補，當時是伊拿著克補，伊解釋一下後，被告
    就說她尿急，伊就將克補放在櫃台，帶被告去員工廁所，伊
    當時至在門口等，聽到被告拆塑膠膜的聲音，且有搖罐的聲
    音，被告在廁所有5至10分鐘，出來後就說要到樓下結帳，
    到樓下後說要等她女兒，伊覺得奇怪，就去廁所看，結果發
    現有一堆衛生紙蓋在垃圾統內並發現最底下有封膜，打掃阿
    姨都是晚上來打掃，並將垃圾清空，這個廁所都是員工在使
    用，若客人要借用會外借，之後伊就去調監視器，就發現被
    告在問伊之前就把克補（按即2罐裝克補鐵）放到購物袋內
    ，被告拿克補問伊的是不同組，又伊調閱監視器後馬上去清
    點，有發現克補櫃上少1組，且在結帳時，並沒有發現被拆
    掉的克補，被告女兒來店時沒有帶袋子，伊在結帳時有向被
    告說伊已發現她有拿克補並拆封，有留封膜，當時被告有拿
    外套，且外套有方方正正的形狀，當時被告女兒已到，伊要
    求被告拿外套給伊看，但被告不給看等語（見100年度偵續
    字第15、16頁）。復於原審100年6月15日審理時具結證稱：
    被告有借用廁所，伊在廁所外面等待時，有聽到廁所內傳來
    撕塑膠膜的聲音及搖藥罐內容物碰撞的聲音，後伊到廁所內
    察看，發現垃圾桶內有大量的衛生紙覆蓋被告所撕下來的克
    補塑膠膜，伊去調閱店內監視錄影帶有發現被告從架上拿了
    克補鐵，重複拿了三次又放回兩次，走到另一個方向，又拿
    了克補鋅，又走到店內第二走道頂端那邊，又走回拿克補鐵
    的位置，伊發現被告拿的克補鐵及克補鋅都不在手上，被告
    又在同樣位置拿了一次克補鐵，又繼續繞到賣場另一端，邊
    走邊整理她的購物袋，之後被告就拿了一組克補鐵及克補鋅
    來詢問伊，並向伊借廁所，伊調閱監視畫面後有清點克補鐵
    的數量，發現有少一組，被告去結帳時，伊有問黃淑娥是否
    還有一組克補鐵未結帳，被告說沒有，被告結帳的時候，有
    確認她購物袋內物品都已清空拿出來結帳等語（見原審卷38
    、39頁）。證人余佳樺於99年8月20日偵查中證稱：當天是
    伊幫被告結帳，發票上的物品是有結帳完成，當時伊幫被告
    結帳完後購物袋內是沒有東西，伊有把購物袋撐開並用手撈
    過，確定沒有東西才開始結帳等語（見99年度偵字第18345
    號卷18頁）；其復於本院100年10月12審理時證稱：伊在屈
    臣氏烏日店工作，伊是工讀生，工作內容是結帳，本件被告
    購買的商品，結帳過程是伊所處理，當時被告與其女兒把商
    品放在櫃台給伊結帳，公司訓練是商品要一個一個刷條碼，
    當下伊有詢問被告有無要購買公司的購物袋，被告自己有拿
    一個購物袋，就沒有買屈臣氏的購物袋，商品一個一個刷的
    過程中，一邊刷一邊放進被告提供給伊的購物袋，在把商品
    放進購物袋的時候，因為被告的購物袋是薄薄的購物袋，放
    進去的過程可以感受到裡面有無重量，被告把購物袋給伊的
    時候，當時裡面是沒有東西的，把所有商品結帳放進購物袋
    的過程中，從頭到尾都沒有看到那組被拆封的克補，但有看
    到大組禮盒裝的克補，即二大罐及二小罐的克補，本案被告
    及其女兒購買的商品是分批結帳，大約是十出頭項，都放在
    櫃台上，在結帳時，那二罐被拆封的克補並沒有在桌上，在
    被告結完帳，第一次消磁後，伊有做第二次消磁，因防盜門
    有響，伊有告訴楊惠蘭小姐說袋子裡面的商品可能伊有疏失
    沒有做到消磁，接下來伊把那袋商品提回櫃台做消磁的檢查
    ，看看是那個商品沒有做到消磁，伊把每樣商品拿出來做消
    磁，發現是有一組大組禮盒裝的克補沒有做到消磁，做第二
    次消磁的時候，沒有比對發票，伊沒有對發票是因為商品的
    數量比較少，而且伊有印象客人買了什麼東西，所以就只有
    做消磁的檢查，而之所以會有一組克補沒有消磁到，是因商
    品的標籤如果放在比較隱密的地方，商品要消磁要轉比較大
    的角度才能消磁，伊結帳時確定有把被告所持有購物袋內的
    物品全部結帳，而門口的警報器會響是因為那組大組禮盒裝
    的克補有結帳，但沒有消磁，第二次消磁的時候，伊有把被
    告購物袋內所有的商品拿出來消磁，第二次消磁的時候，並
    沒有發現購物袋內有被拆封的那二罐克補，伊之所以知道禮
    盒裝的大組克補有結帳，但沒有消磁到，是因為禮盒裝的大
    組的克補有結三組，且數量不多，伊可以確定伊有結到那三
    組大組禮盒裝的克補，又當時陳佩琪有要被告拿出衣服來檢
    查，伊有在場，被告沒有將衣服拿出來供檢查，當時要被告
    將衣服拿出來檢查時，被告還蠻激動的，說她沒有拿我們東
    西，所以不願意把她手上的衣服給我們看等語（見本院卷48
    頁背面至51頁背面）。證人陳佩琪上開所述，核與卷附監視
    錄影器節錄翻拍畫面（見原審卷48至58頁）相符，顯見證人
    陳佩琪早已發覺被告拆封1組「2瓶裝克補鐵」，並於櫃台結
    帳時特別提醒被告是否有1組「2瓶裝克補鐵」忘記結帳，則
    當時在場之人有證人陳佩琪、余佳樺、被告及被告之女楊惠
    蘭，而「2瓶裝克補鐵」既已被拆封，自屬有特別特徵之商
    品，雙方如就該有特別特徵之商品發生已否結帳之爭議，自
    會於結帳時特別加以注意，衡諸常情，若已結帳，理當會特
    別檢查並提示以弭平雙方爭議而不再爭執。故本件被告抗辯
    伊有將「克補鐵維他命」拿到櫃檯結帳，因店員未確實檢查
    物品，而疏未結帳，是店家誤會云云，不足採信。足認被告
    確有竊取系爭「2瓶裝克補鐵」之行為。
  (三)被告雖辯稱伊拆掉系爭「2瓶裝克補鐵」係因伊眼睛不好，
    會反光才在廁所將塑膠膜拆開云云。然查依偵查卷所附未拆
    封與已拆封之「2瓶裝克補鐵」照片所示（見100年度偵續字
    第68號卷19至21頁）發現二者反光程度並無不同。又經本院
    於100年10月12日審理時當庭比對被告所提附有塑膠膜之「2
    瓶裝克補鐵」與上開偵查卷照片比對勘驗結果，發現該附有
    塑膠膜之2瓶裝克補鐵，其「字體非常清楚，並沒有看不清
    楚的情形。上面的字體比偵查卷包裝盒相片上字體還清晰」
    乙節，亦經本院當庭勘驗明確。再者，依上開證人陳佩琪之
    證詞及監視錄影器節錄翻拍畫面（見原審卷48至58頁）所示
    可知，被告於借用廁所之前，即已持相關克補產品詢問證人
    陳佩琪，則被告倘有需要瞭解該「2瓶裝克補鐵」之相關資
    訊，大可同時一起詢問，殊無擅自隱匿攜帶該組「2瓶裝克
    補鐵」進入廁所內，並在廁所內拆開包封之塑膠膜之理。堪
    認被告所辯其係因眼睛不好，才在廁所將塑膠膜拆開云云，
    係事後避重就輕之詞。
  (四)被告於99年8月20日偵查時雖供稱：伊拆掉克補鐵維他命包
    裝後，未放在原放置處或交給店員處理，是因伊當時拿了3
    組維他命，從廁所出來後就到樓下，等伊女兒，伊腳不舒服
    ，就一直坐在1樓等女兒來，女兒來之後就跟伊商量維他命
    的價錢，我女兒跟我說另外有1種組合的都是克補，用2罐大
    罐和2罐小罐組合為1盒，這樣的價錢差200多元，後來伊就
    把那2罐裝的3組放在1樓櫃檯，只是有1組已經拆開了伊一定
    要買云云。然若被告有意購買已拆封之1組2瓶裝克補鐵，於
    證人陳佩琪詢問該組已拆封克補鐵下落時，理應主動尋找該
    組已拆封之克補鐵，而非如證人陳佩琪前揭之證詞所述者，
    被告拒絕將外套給證人確認。且證人即本案處理員警張啟文
    於100年6月15日原審審理時具結證稱：伊當時有陪同店方查
    看監視器，查看內容就像證人陳佩琪所言一樣，伊跟被告講
    如果有拿店家的東西，就趕快拿出來，被告聽後一直說沒有
    等語（見原審卷42頁）。再參酌被告取得及擅自在廁所拆封
    系爭「2瓶裝克補鐵」，且於結帳時經告訴人陳佩琪告知後
    ，猶拒絕提出其所取得之「2瓶裝克補鐵」供結帳等情，足
    認被告確有為自己不法所有之意圖及竊盜之犯罪故意。辯護
    人為被告辯稱：被告未有竊盜犯意云云，不足採信。
  (五)辯護人雖為被告辯稱：被告當時所結帳之金額應包含該「2
    瓶裝克補鐵」之689元，告訴人所指遭竊之2瓶維他命已計入
    發票金額中云云（見原審卷62頁）。惟依卷附（見警卷22頁
    ）被告結帳之統一發票所示，被告當時結帳之物品並無一組
    2瓶裝克補鐵紀錄。是辯護人上開所辯，亦不足採信。
  (六)被告與辯護人雖辯稱：被告已購買約5千元之商品，不可能
    竊取該「2瓶裝克補鐵」689元，且如有竊取該物，自不可能
    請被告之女楊惠蘭將該「2瓶裝克補鐵」攜回店內而遭查獲
    云云。然查是否竊取財物，與有無購買商品並無必然之關係
    ，買多偷少或買少偷多，於實務上均可能發生；再者，本件
    係認定被告之女楊惠蘭對於被告之行為並無犯意聯絡，亦即
    楊惠蘭對於被告竊取系爭「2瓶裝克補鐵」之行為並不知情
    ，則其在不知情之情況下，將先前所購得之商品整袋攜回供
    檢查，終致查獲該遭竊之「2瓶裝克補鐵」，亦無何違背事
    理之處，是被告與辯護人上開所辯，均無可取。
二、綜上所述，本案確有於前揭時地竊取1組「2瓶裝克補鐵」，
    其所辯其未有竊盜犯意及犯行云云，不足採信。本案事證明
    確，應依法論罪科刑。
三、本件公訴人起訴及原審判決均認定被告竊取系爭「2瓶裝克
    補鐵」之時間為99年8月14日上午11時38分許，然因該時間
    係告訴人陳佩琪於99年8月1日警訊中所陳述之時間（見警卷
    9 頁），而因其於警訊中之證詞並無證據能力乙節，已如前
    述，故該竊盜行為時間之認定，自有可議之處。經查卷內資
    料，本件應以監視錄影器節錄翻拍畫面（見原審卷48至58頁
    ）所示時間以資認定被告竊取行為之時間，而本件係認定被
    告於該店2樓藥局商品陳列架徒手取得「克補鐵維他命」1組
    並放入綠色購物袋中時，即生有為自己不法之所有之意圖，
    經比對相關翻拍之畫面，應認本件竊取之時間為同日上午11
    時23分許，而非11時38分許，附予敘明。
、論罪科刑部分：
一、核被告所為，係犯刑法第320條第1項之竊盜罪。
二、原審審酌被告前有妨害名譽、恐嚇、誣告、竊盜等前科之品
    性，有臺灣高等法院被告前案紀錄表在卷可稽，且犯罪後仍
    飾卸犯行，未見真誠悔悟之態度，惟考量其犯罪之手段尚屬
    平和、竊取物品之僅有689 元，價值非鉅等一切情狀，依刑
    事訴訟法第299條第1項前段、刑法第320條第1項、第41條第
    1 項前段、刑法施行法第1條之1第1項、第2項前段，判處被
    告拘役20日，並諭知易科罰金之折算標準，經核並無不當。
    被告以上開情詞指摘原判決對其論罪不當，其上訴為無理由
    。
肆、據上論斷，應依刑事訴訟法第368條，判決如主文。
本案經檢察官卓春蓮到庭執行職務。
中    華    民    國    100    年    10    月    26   日
            刑事第三庭    審判長法  官  王  增  瑜
                                法  官  曾  佩  琦
                                法  官  李  悌  愷
上列正本證明與原本無異。
不得上訴。
                                書記官  陳  妙  瑋
中    華    民    國    100    年    10    月    26   日
附錄論罪科刑法條：
刑法第320條第1項
意圖為自己或第三人不法之所有，而竊取他人之動產者，為竊盜
罪，處5年以下有期徒刑、拘役或5百元以下罰金。